臺灣新北地方法院板橋簡易庭小額民事判決
　　　　　　　　　　　　　　　　　 110年度板小字第1592號
原　　　告　南山產物保險股份有限公司
法定代理人　陳樑銓
訴訟代理人　林澤青
　　　　　　張哲瑀
被　　　告　洪世東
上列當事人間請求侵權行為損害賠償事件，本院於中華民國110
年9月27日言詞辯論終結，判決如下：
    主      文
被告應給付原告新臺幣陸仟玖佰捌拾貳元，及自民國一一○年四
月九日起至清償日止，按週年利率百分之五計算之利息。
原告其餘之訴駁回。
訴訟費用新臺幣壹仟元，其中新臺幣肆佰貳拾捌元由被告負擔，
餘由原告負擔。
本判決第一項得假執行。
    事實及理由
壹、程序部分
    被告經合法通知，未於言詞辯論期日到場，核無民事訴訟法
    第 386條各款所列情形，爰依民事訴訟法第436條第2項準用
    同法第385條第1項規定，依原告之聲請，由其一造辯論而為
    判決，合先敘明。
貳、實體部分
一、原告主張：被告於民國108年8月19日16時37分許，騎乘車牌
    號碼 000-0000號普通重型機車（下稱A車），行經新北市○
    ○區○○路2段223之19號處時，因行駛時疏於注意兩車安全
    之間隔距離之過失，不慎碰撞原告承保，訴外人翟宗元所有
    ，並由訴外人周鳳萍駕駛之車牌號碼000-0000號之自用小客
    車（下稱系爭車輛）而肇事（下稱系爭事故），致系爭車輛
    車體受損（下稱系爭損害），而生修復費用新臺幣（下同）
    16,326元(烤漆1,035元、工資1,200元、零件14,091元）。
    原告爰依侵權行為及保險代位之法律關係請求被告給付上揭
    修復費用等語。並聲明：被告應給付原告16,326元，及自起
    訴狀繕本送達翌日起至清償日止，按週年利率5％計算之利
    息。
二、被告則未於言詞辯論期日到場，亦未提出書狀作何聲明或陳
    述。
三、得心證之理由：
㈠、按因故意或過失，不法侵害他人之權利者，負損害賠償責任
    ；汽車、機車或其他非依軌道行駛之動力車輛，在使用中加
    損害於他人者，駕駛人應賠償因此所生之損害，民法第 184
    條第 1項前段、第191條之2前段分別有明文。又被保險人因
    保險人應負保險責任之損失發生，而對於第三人有損失賠償
    請求權者，保險人得於給付賠償金額後代位行使被保險人對
    第三人之請求權，但其所請求之數額，以不逾賠償金額為限
    ，保險法第53條第 1項亦有明定。次按物被毀損時，被害人
    除得依民法第196條請求賠償外，並不排除民法第213條至第
    215條之適用。依民法第196條請求賠償物被毀損所減少之價
    額，得以修復費用為估定之標準，但以必要者為限（例如：
    修理材料以新品換舊品，應予折舊）。被害人如能證明其物
    因毀損所減少之價額，超過必要之修復費用時，就其差額，
    仍得請求賠償，此有最高法院77年度第9次民事庭會議決議
    可資參照。
㈡、經查，原告主張被告駕駛 A車於上揭時地，因行駛時疏於注
    意兩車安全之間隔之過失，不慎碰撞系爭車輛而生系爭事故
    ，致生系爭損害，原告已賠付保險金即系爭車輛維修費用16
    ,326元等事實，業據原告提出汽車保險理算書、汽車險理賠
    申請書、行車執照暨駕照、道路交通事故當事人登記聯單、
    道路交通事故初步分析研判表、估價單、車損照片及電子發
    票證明聯等件為證（見本院卷第87至 103頁），且有新北市
    政府警察局土城分局 110年3月19日新北警土交字第110369
    1375號函暨所附道路交通事故現場圖、道路交通事故調查報
    告表㈠㈡、道路交通事故談話紀錄表、現場照片、道路交通
    事故當事人酒精測定紀錄表、道路交通事故當事人登記聯單
    及舉發違反道路交通管理事件通知單等件為憑（見本院卷第
    29至69頁），而被告對於原告主張之事實，既未於言詞辯論
    期日到場爭執，復未提出書狀答辯以供本院斟酌，依民事訴
    訟法第280條第3項準用同條第1項規定，即視同自認原告主
    張，堪認原告主張之上揭事實為真。
㈢、次查，系爭車輛因系爭事故支出修復費用共計16,326元（烤
    漆1,035元、工資1,200元、零件14,091元）等情，有發票及
    估價單等件在卷可稽（見本院卷第97頁；第103頁）。然系
    爭車輛之修復既以新零件更換被毀損之舊零件，則原告以估
    價單所示之修復費用作為損害賠償之依據，自應將零件折舊
    部分予以扣除。依行政院所頒固定資產耐用年數表及固定資
    產折舊率之規定，系爭車輛之耐用年數為 5年，依定率遞減
    法每年折舊 1000分之369，另依營利事業所得稅查核準則第
    95條第6項規定「固定資產提列折舊採用定率遞減法者，以1
    年為計算單位，其使用期間未滿 1年者，按實際使用之月數
    相當於全年之比例計算之，不滿1月者，以1月計」，系爭車
    輛於106年3月出廠，有行車執照可稽（見本院卷第91頁），
    迄本件車禍發生時即108年8月19日，已使用2年5月，則零件
    扣除折舊後之修復費用估定為 4,747元（詳如附表之計算式
    ），加計烤漆1,035元及工資1,200元，必要之修復費用應為
    6,982元（計算式為：4,747元＋1,035元+1,200元＝6,982元
    ），是原告依侵權行為及保險代位之法律關係請求系爭車輛
    之必要修復費用為6,982元，核屬有據；至原告逾此範圍之
    請求，則屬無據。
四、末按給付無確定期限者，債務人於債權人得請求給付時，經
    其催告而未為給付，自受催告時起，負遲延責任。其經債權
    人起訴而送達訴狀，或依督促程序送達支付命令，或為其他
    相類之行為者，與催告有同一之效力；遲延之債務，以支付
    金錢為標的者，債權人得請求依法定利率計算之遲延利息；
    應付利息之債務，其利率未經約定，亦無法律可據者，週年
    利率為5％，民法第229條第2項、第233條第1項前段及第203
    條分別定有明文。查，原告所提民事起訴狀繕本於110年4月
    8日送達被告戶籍地，有本院送達證書可稽（見本院卷第73
    頁），揆諸前揭說明，原告自得請求被告給付自起訴狀送達
    翌日即110年4月9日起至清償日止，按週年利率5％計算之利
    息。
五、綜上所述，原告依保險代位及侵權行為之法律關係，請求被
    告給付6,982元，及自起訴狀繕本送達翌日即110年4月9日起
    至清償日止，按法定利率即週年利率5％計算之利息，為有
    理由，應予准許；至原告逾此範圍之請求，為無理由，應予
    駁回。
六、本件原告勝訴部分，係就民事訴訟法第436條之8訴訟適用小
    額程序所為被告敗訴之判決，爰依同法第436條之20規定，
    職權宣告假執行。
七、訴訟費用負擔之依據：民事訴訟法第79條。本件訴訟費用額
    ，依後附計算書確定如主文所示金額。
中    華    民    國   110    年    10    月    8     日
                  臺灣新北地方法院板橋簡易庭
                              法  官  吳孟竹
計   算   書
項        目        金   額（新臺幣）        備     註
第一審裁判費            1,000元
合        計            1,000元           其中428元由被
                                          告負擔，餘由原
                                          告負擔。
以上為正本係照原本作成。
對於本件判決如有不服，應於收受送達後20日內向本院提出上訴
書狀，上訴於本院合議庭，並按他造當事人之人數附具繕本。當
事人之上訴，非以判決違背法令為理由不得為之，上訴狀應記載
上訴理由，表明下列各款事項：
（一）原判決所違背之法令及其具體內容。
（二）依訴訟資料可認為原判決有違背法令之具體事實。
如未於上訴後20日內補提合法上訴理由書，法院得逕以裁定駁回
上訴。
中    華    民    國   110    年    10    月    8     日
                              書記官  呂亞馨